臺灣臺中地方法院刑事判決　　　　　　　　　　　　　九十一年度訴字第五七號
　　公　訴　人　臺灣台中地方法院檢察署檢察官
　　被　　　告　乙○○
　　選任辯護人　朱逸群
　　被　　　告　甲○○
右列被告因搶奪案件，經檢察官提起公訴（九十一年度偵字第一一二四號），本院判
決如左：
    主  文
乙○○共同意圖為自己不法之所有，而搶奪他人之動產，處有期徒刑拾月。
甲○○部分，公訴不受理。
    事  實
一、乙○○與甲○○（已於民國九十一年二月二十四日死亡）因缺錢花用，竟萌生意
    圖為自己不法所有之犯意，共同謀議騎乘機車搶奪他人之財物。乙○○遂於民國
    九十年十一月十八日晚間，騎乘其不知情之兄長楊智輝所有、車牌號碼為ＯＷＲ
    －０六五號之重型機車一部附載甲○○，出外尋找犯案之對象，至當天晚間九時
    四十五分許，在台中縣大甲鎮○○路八十五巷口，發現女子丙○○一人獨自步行
    ，有機可乘，乃自後趨近丙○○，由後座之甲○○乘其不備，徒手奪取丙○○提
    在右手中之皮包一個（內有現金新台幣（下同）三百元、NOKIA廠牌型號8210之
    行動電話一支，身分證、駕駛執照、健保卡各一張，及台中縣大甲鎮農會提款卡
    、富邦商業銀行信用卡各一枚），並致使丙○○跌倒，受有右臉及手、腳擦傷之
    普通傷害（傷害部分未據告訴）。二人得手後，將現金三百元共同花用完畢，其
    餘搶奪所得財物均歸乙○○取得。乙○○乃於當日晚間十時後，至台中市廣三崇
    光百貨股份有限公司附近一處自動付款機，以上開搶得之提款卡領現，因自動付
    款機故障，未能得逞，另保留前開行動電話一支外，將其餘物品均丟棄在西濱公
    路之大甲溪橋下。嗣於九十年十二月二十八日左右，乙○○將該支行動電話交給
    不知情之卓文俊使用（卓文俊後於九十一年一月七日十時四十分許，在台中縣太
    平巿振興路上遺失該支行動電話），警方查悉上情後，循線於九十一年一月七日
    十九時五十分許，在台中縣大安鄉○○村○○路一０二號查獲乙○○，隨即再查
    獲甲○○。
二、案經台中縣警察局大甲分局報請臺灣臺中地方法院檢察署檢察官偵查起訴。
    理  由
壹、有罪部分：
  一、訊據被告乙○○對於前揭與甲○○共同騎乘機車，於夜間搶奪獨行女子財物之
      事實，坦承不諱在卷。經查：
      (一)被告乙○○不唯於檢察官偵訊及本院審理時坦承前揭犯行，前於警訊時，已
        自白犯案情節如左：
        1.「（問：你為何會與甲○○共同搶奪財物？）因我與甲○○均缺錢花用，
          故行搶財物花用」；
        2.「（問：你於何時？何地搶奪他人財物？與何人共同行搶？搶奪所得何財
          物）我於九十年十一月十八日二十一時四十五分許，在台中縣大甲鎮○○
          里○○路八十五巷口搶奪婦女皮包。與綽號『阿合』住台中縣大安鄉○○○路內之男子共同行搶的。搶得黑色皮包壹只內有新台幣三百元、行動電
          話（NOKIA牌8210型、機身序號000000000000000）壹支、大甲鎮農會提款
          卡壹張及壹批證件」；
        3.「（問：你與甲○○如何分工行搶？如何分贓？）由我騎乘ＯＷＲ－０六
          五號重型機車載甲○○，二人均載全罩式安全帽，於馬路上巡視作案對象
          ，選定對象後由我駕駛機車靠近對象，由甲○○搶奪婦女皮包。搶奪所得
          之新台幣三百元由我與甲○○前往台中巿訪友共同花用，行動電話及大甲
          農會提款卡歸我所得，餘其他物品皮包及證件等均由西濱公路往清水方向
          之大甲溪橋上丟入大甲溪內」；
        4.「（問：搶奪所得之贓物，現於何處？）新台幣三百元我與甲○○前往台
          中巿訪友共同花用完畢，行動電話我與友人卓文俊於九十年十二月二十八
          日或二十九日下午十五時許，在台中縣大甲鎮○○路○段八三九號『集村
          建材行』內交換使用，提款卡於九十年十一月十八日晚上行搶後到台中巿
          區，便到提款機提領，因提款卡插入後便無法操作故沒有取回，餘丟入大
          甲溪內之皮包及證件等經帶同警方前往找尋未獲」（見偵查卷第七－八頁
          ）。
      (二)而被告乙○○之自白，經調查後述其他必要之證據，確定與事實相符，故其
        前開自白亦得為證據。理由如左：
        1.警方依據前開行動電話手機之機身序號，查悉證人卓文俊曾以其向遠傳電
          信股份有限公司申請使用之0000000000行動電話號碼，插卡使
          用該支手機，此有該公司函復之通聯紀錄在卷可證（見偵查卷第二五－三
          三頁）。
        2.證人卓文俊確實不知情，而於九十年十二月二十八日左右，在台中縣大甲
          鎮○○路○段八三九號『集村建材行』內，與被告乙○○交換該支手機使
          用，後於九十一年一月七日十時四十分許，在台中縣太平巿振興路上遺失
          該支手機，警方依其供述而查獲被告乙○○，再依被告乙○○之供述，而
          查獲甲○○等情節，業據卓文俊於警訊時證述甚明（見偵查卷第十七－十
          九頁）。
        3.警方查獲被告後，經被害人丙○○到場指證，確認被告等共同騎乘ＯＷＲ
          －０六五號重型機車搶奪其皮包一個，此有經其指認之照片七張附卷足稽
          （見偵查卷第四二－四四頁）。
        4.至被告等所騎用之車牌號碼ＯＷＲ－０六五號之重型機車，乃被告乙○○
          之兄長楊智輝所有乙節，亦有卷附之「車籍作業系統－查詢認可資料」一
          紙可參（見偵查卷第四七頁）
        5.另被告乙○○前開自白之犯案情節，核與被害人丙○○之指訴，及共同被
          告甲○○所供述者，均相符合（見偵查卷第九－十二頁）。
      (三)綜合前述，本件事證明確，被告乙○○與甲○○前揭共同搶奪他人財物之犯
        行，足可認定。
  二、核被告乙○○所為，係犯刑法第三百二十五條第一項之搶奪罪。其與被告甲○○間，具有犯意聯絡及行為分擔，為共同正犯。爰審被告雖無前科，坦承犯行
      ，並提出在職證明及其母為重度肢障人士之殘障手冊影本各一件，請求從輕量
      刑，併給予緩刑宣告，以利自新；惟以被告之犯罪動機著實可議，且此種暴力
      犯罪，手段激烈，還造成被害人之普通傷害，尤其於夜間向獨行女子施暴，被
      害人之恐懼，不難想見，更足使一般國民同感不安，相當危害社會治安，是於
      被告有利、不利之情形均予注意後，合應量處如主文所示之刑，以資懲儆。
貳、公訴不受理部分：
  一、公訴意旨略以：被告甲○○於前開時、地，與被告乙○○共同騎乘該部機車，
      搶奪被害人丙○○之皮包一個，詳如前開事實欄所載，因認其亦涉有刑法第三
      百二十五條第一項之搶奪罪嫌。
  二、按案件有被告死亡之情者形，應諭知不受理之判決，此項判決並得不經言詞辯
      論為之，刑事訴訟法第三百零三條第五款、第三百零七條分別定有明文。
  三、查本件起訴後，被告甲○○疑似藥物過量，引起心肺衰竭，而於九十一年二月
      二十四日死亡之事實，有臺灣台中地方法院檢察署相驗屍體證明書影本一紙及
      其戶籍騰本一份在卷可按，乃依前開刑事訴訟法所定，不經言詞辯論，逕為諭
      知公訴不受理之判決。
據上論斷，應依刑事訴訟法第二百九十九條第一項前段、第三百零三條第五條、第三
百零七條，刑法第二十八條、第三百二十五條第一項，判決如主文。
中      華      民      國      九十一      年    三    月    二十七    日
                                        法  官  莊  深  淵
右正本證明與原本無異。
如不服本判決，應於送達後十日內向本院提出上訴狀（須附繕本），上訴於台灣高等
法院台中分院。
                                        書記官
中      華      民      國      九十一      年    三    月    二十七    日
附錄論罪科刑法條
刑法第三百二十五條第一項：
意圖為自己或第三人不法之所有，而搶奪他人之動產者，處六月以上五年以下有期徒
刑。
